臺灣彰化地方法院刑事判決　　　　　　　　　　　　　九十三年度易字第三七四號
　　公　訴　人　臺灣彰化地方法院檢察署檢察官
　　被　　　告　甲○○
右列被告因違反毒品危害防制條例案件，經檢察官提起公訴（九十三年度毒偵字第八
八六號），被告於本院準備程序中就被訴事實為有罪之陳述，經本院裁定依簡式審判
程序審理，判決如左：
    主  文
甲○○連續施用第二級毒品，累犯，處有期徒刑玖月。
    事  實
一、甲○○前曾有多次違反麻醉藥品管理條例之前科，民國九十一年五月二十一日，
    另因詐欺案件，經本院以九十年訴字第一五六五號判處有期徒刑四月確定，甫於
    同年六月二十八日易科罰金執行完畢。其另於八十八年間，因施用毒品案件，經
    本院以裁定送觀察、勒戒後，因認有繼續施用毒品之傾向，又由本院另以裁定送
    強制戒治，戒治滿三個月後因成效良好，經本院裁定停止戒治，所餘期間付保護
    管束，惟其於保護管束期間，又因違反保護管束應遵守事項情節重大，而經本院
    裁定撤銷停止戒治，令入戒治處所施以強制戒治，至九十年三月十九日戒治期滿
    釋放後，由臺灣彰化地方法院檢察署檢察官於九十年六月十五日，以九十年度戒
    毒偵字第六六三號、第六六四號、第六六五號、第六六六號、第六六七號，為不
    起訴處分確定。復於九十一年間，再因施用第一、二級毒品，經臺灣彰化地方法
    院檢察署檢察官提起公訴並聲請強制戒治（強制戒治部分因修正後毒品危害防制
    條例已簡化刑事處遇程序，二犯或三犯以上之強制戒治程序業經刪除，經檢察官
    予以報結），嗣並經本院於九十二年八月四日以九十二年度訴緝字第三九號各判
    處有期徒刑一年二月、八月，並定應執行刑為一年八月確定（目前於臺灣雲林第
    二監獄執行中）。詎其仍不知悔改，於前案九十三年一月十六日具保獲釋後，且
    於前開強制戒治處分執行完畢釋放後五年內，復基於施用第二級毒品安非他命之
    概括犯意，自九十三年二月九日起至同年六月十五日上午某時止，連續在其位於
    彰化縣溪州鄉○○村○○○街八十七號居所，以將第二級毒品安非他命置於玻璃
    球管中加熱使產生煙霧後吸食之方式，連續施用安非他命多次，約二天施用一次
    。嗣先於九十三年二月十四日十七時三十分許，為警持搜索票，於其上開居所查
    獲，經採尿送驗，結果呈安非他命陽性反應；又於九十三年六月十七日，甲○○
    入監執行前開毒品案件，於同日送臺灣彰化看守所時，經採其尿液送驗，檢驗結
    果發現其尿液呈現安非他命類陽性反應。
二、案經彰化縣警察局溪湖分局報請臺灣彰化地方法院檢察署檢察官偵查起訴。
    理  由
一、右開事實，業據被告甲○○於本院審理時坦承不諱，且被告於九十三年二月十四
    日為警查獲後暨同年六月十七日送臺灣彰化看守時各次採集之尿液，經送彰化縣
    衛生局及詮昕科技股份有限公司檢驗結果，均呈甲基安非他命或安非他命類陽性
    反應，此有彰化縣衛生局及詮昕科技股份有限公司於九十三年二月二十三日、同
    年六月二十五日分別出具之煙毒尿液檢驗成績書及濫用藥物尿液檢驗報告各一紙
    附卷可稽，並有臺灣彰化看守所檢體採收紀錄表一紙在卷可憑，又本院於審理中
    ，復將被告於九十三年二月十四日為警查獲後採集之尿液，再送詮昕科技股份有
    限公司複驗，結果仍呈甲基安非他命陽性反應，此亦有詮昕科技股份有限公司九
    十三年五月十六日出具之濫用藥物尿液檢驗報告一紙在卷可按，被告自白核與事
    實相符。又被告前於八十八年間，因施用毒品案件，經本院以裁定送觀察、勒戒
    後，因認有繼續施用毒品之傾向，又由本院另以裁定送強制戒治，戒治滿三個月
    後因成效良好，經本院裁定停止戒治，所餘期間付保護管束，惟其於保護管束期
    間，又因違反保護管束應遵守事項情節重大，而經本院裁定撤銷停止戒治，令入
    戒治處所施以強制戒治，至九十年三月十九日戒治期滿釋放後，由臺灣彰化地方
    法院檢察署檢察官於九十年六月十五日，以九十年度戒毒偵字第六六三號、第六
    六四號、第六六五號、第六六六號、第六六七號，為不起訴處分確定乙情，有臺
    灣彰化地方法院檢察署刑案資料查註紀錄表及臺灣高等法院被告全國前案紀錄表
    各一份附卷可據，被告於上述強制戒治處分執行完畢釋放後，五年內再施用第二
    級毒品，本件事證明確，被告右揭犯行，洵堪認定，應予依法論科。
二、核被告所為，係犯毒品危害防制條例第十條第二項施用第二級毒品罪。被告於施
    用前持有第二級毒品安非他命之低度行為，應為施用之高度行為所吸收，不另論
    罪。被告先後多次施用第二級毒品之犯行，時間緊接，顯係基於概括之犯意，觸
    犯構成要件相同之罪名，應依連續犯論以一罪，並均加重其刑。又被告除九十三
    年二月十四日或前四日內某時施用第二級毒品安非他命以外之其餘犯行，雖未經
    起訴，然因此部分與業經起訴部分具連續犯之裁判上一罪關係，為起訴效力所及
    ，基於審判不可分，本院自得一併審理。爰審酌被告前從有多次違反麻藥品管理
    條例之前科暨其犯罪之動機、目的、施用毒品係自戕身心，且曾因施用毒品而送
    強制戒治，猶不知悔改，竟又再度施用第二級毒品，顯乏禁絕毒害之決心暨其犯
    後坦承犯行等一切情狀，量處如主文所示之刑，以示懲儆。
三、又被告於九十三年二月十四日為警查獲後採集之尿液，經送詮昕科技股份有限公
    司複驗，另呈嗎啡陽性反應，暨被告於九十三年六月十七日入監執行前開毒品案
    件時，於同日經臺灣彰化看守所採尿送驗，檢驗結果發現其尿液另呈鴉片類陽性
    反應而涉嫌施用第一級毒品部分，因未經起訴，此部分應移由檢察官另行偵辦，
    附此敘明。
據上論斷，應依刑事訴訟法第二百七十三條之一第一項、第二百九十九條第一項前段
，毒品危害防制條例第十條第二項，刑法第十一條前段、第五十六條、第四十七條，
判決如主文。
本案經檢察官賴志盛到庭執行職務。
中　　　華　　　民　　　國　　　九十三　　　年　　七　　月　　二十八　　日
                                臺灣彰化地方法院刑事第二庭
                                    法      官  王義閔
右正本證明與原本無異。
如不服本判決，應於判決送達後十日內，向本院提出上訴狀( 須附繕本 )。
                                      法院書記官  詹國立
中　　　華　　　民　　　國　　　九十三　　　年　　七　　月　　二十八  　日
